# 子公司分红在权益变动表怎么体现？

提问人：hereandtoday 时间：2010-12-12 11:06:20
非全资子公司，假设投资 70 万，占70%，年内宣布分红，减少了账面未分配利润
站在合并报表角度看，对“所有者或股东的分配”这一行，是不是只填写少数股东权益分出的部分？

回答人：chenyiwei
回复 楼主 hereandtoday 的帖子是这样。子公司向母公司分配的 70 ％股利属于集团内部交易，并未引起集团对外的财务状况和经营成果发生变化。